臺灣桃園地方法院刑事裁定　　　　　　　100年度聲字第646號
聲　請　人
即　被　告　徐文志
上列聲請人即被告聲請停止羈押案件，聲請具保停止羈押，本院
裁定如下：
    主  文
聲請駁回。
    理  由
一、聲請意旨略以：被告前因與女友金晏廷口角細故、爆發爭執
    ，後遭鄰居報警，並經法院裁定通常保護令，其後被告係因
    與女友金晏廷口角誤會，金晏廷認被告有酒意，而將被告拒
    於門外，被告即隨口謾罵「他媽的神經病」及用腳踹門，後
    隨即搭車返家，並想起金晏廷兒女之言語，隨即趕往警局瞭
    解狀況，方知金晏廷有向警局製作筆錄，被告方詢問金晏廷
    為何沒事報什麼警，你他媽的神經病，隨後被警方以違反保
    護令移送至桃園地檢後聲請羈押，但被告有年逾80歲之母親
    待安養，及每月需負擔家中租金，請鈞院考量小孩就學、母
    親安置問題，准予具保，另金晏廷實有與被告有繼續往來及
    復合之意，所以被告才會至金晏廷家探視、關懷，其違反保
    護令係單純關懷之意，無傷害同居女友及其子女，請准予被
    告具保云云。
二、按羈押之目的在於確保刑事偵查、審判程序之完成，及刑事
    執行之保全，或預防反覆實施特定犯罪。被告有無羈押之必
    要，應許由法院斟酌訴訟進行程度及其他一切情事而為認定
    （參照最高法院46年台抗字第6 號判例），而關於羈押與否
    之審查，其目的僅在判斷有無實施羈押強制處分之必要，並
    非認定被告有無犯罪之實體審判程式，故關於羈押之要件，
    無須經嚴格之證明，而以經釋明得以自由證明為已足，至於
    被告是否成立犯罪，乃本案實體上應予判斷之問題，先予敘
    明。
三、按被告經法官訊問後，認為犯下列各款之罪，其嫌疑重大，
    有事實足認為有反覆實施同一犯罪之虞，而有羈押之必要者
    ，得羈押之：四、刑法第304 條之強制罪、第305 條之恐嚇
    危害安全罪；被告違反檢察官或法院依前條第1 項規定所附
    之條件者，檢察官或法院得撤銷原處分，另為適當之處分；
    如有繳納保證金者，並得沒入其保證金。被告違反檢察官或
    法院依前條第1 項第1 款所定應遵守之條件，犯罪嫌疑重大
    ，且有事實足認被告有反覆實施家庭暴力行為之虞，而有羈
    押之必要者，得依刑事訴訟法第101-1 之規定，偵查中檢察
    官得聲請法院羈押之；審判中法院得命羈押之。刑事訴訟法
    第101 條之1 第1 項第4 款、家庭暴力防治法第32條第2 項
    定有明文。查，本件被告徐文志因違反保護令等案件，前經
    本院訊問後，認被告涉犯家庭暴力防治法第61條第1 款、第
    2 款、第4 款違反保護令罪嫌、刑法第277 條第1 項傷害罪
    嫌、第309 條第1 項公然侮辱罪嫌，有告訴人金晏廷之證述
    、診斷證明書、民事通常保護令等證據可查，足認犯罪嫌疑
    重大，且被告於民國99年9 月間因違反家庭暴力防治法案件
    ，業經檢察官偵查並提起公訴，於本院100 年度審易字第
    197 號、100 年度易字第164 號審理中，復於99年11月26日
    、100 年1 月4 日再犯100 年度易字第165 號之多次違反保
    護令等犯行，足認被告所犯違反保護令罪嫌、恐嚇危安罪嫌
    部分，有反覆實施之虞，依刑事訴訟法第101 條之1 第1 項
    第4 款、家庭暴力防治法第32條第2 項規定之情形，而有羈
    押之必要，自100 年2 月23日起執行羈押在案。本院認被告
    羈押原因尚未消滅，參以被告涉案情節，嚴重危害社會治安
    ，且被害人金晏廷已於本院100 年度易字第164 號、第165
    號案件審理時到庭陳述就被告違反保護令等行為已不堪其擾
    ，可認對被告維持羈押處分係適當、必要，且就司法追訴之
    國家與社會公益、其之人身自由私益兩相利益衡量後，為保
    全刑事審判及執行之進行，故認本案羈押事由及必要性仍然
    存在，不能因具保而使之消滅。至被告雖以：家中母親、子
    女待照顧，希望予以具保云云，惟按羈押被告乃刑事訴訟上
    不得已之措施，法院於認定羈押被告之原因是否存在時，僅
    就被告是否犯罪嫌疑重大，有無刑事訴訟法所定羈押情形及
    有無保全被告或證據使刑事訴訟程序順利進行之必要為審酌
    ，至被告之家庭、事業、經濟狀況等其他情形，則非在斟酌
    之列。是聲請人聲請意旨所稱之家庭經濟狀況，縱令屬實，
    亦不影響本院判斷其究否應受羈押之結果。是被告之羈押原
    因仍然存在，非予羈押，顯難擔保日後審判之進行及刑罰之
    執行。此外，聲請人所列聲請意旨亦未敘明有何符合刑事訴
    訟法第114 條所定各款事由者。聲請人聲請停止羈押，自難
    准許，應予駁回。
四、爰依刑事訴訟法第220 條，裁定如主文。
中    華    民    國   100    年    3     月    25    日
                      刑事第七庭  法  官  廣于霙
以上正本證明與原本無異。
如不服本裁定，應於裁定送達後5 日內向本院提出抗告狀。
                                  書記官  劉寶霞
中    華    民    國   100    年    3     月    29    日